臺灣高雄地方法院刑事判決　　　　　　　 94年度易字第416號
公　訴　人　臺灣高雄地方法院檢察署檢察官
被　　　告　丁○○　男　26歲.
上列被告因竊盜案件，經檢察官提起公訴（九十四年度偵字第二
八四三號），暨移請本院併案審理（九十四年度偵字第八三二五
號、第九二五八號、第一一０一七號，九十四年度速偵字六三二
號），嗣因被告於準備程序進行中就被訴事實為有罪之陳述，經
告知簡式審判程序之旨、並聽取當事人之意見後，本院裁定由受
命法官獨任進行簡式審判程序，並判決如下：
    主  文
丁○○連續攜帶兇器竊盜，處有期徒刑壹年。供犯罪所用之剪刀
壹支沒收。
    事  實
一、丁○○基於意圖為自己不法所有之概括犯意，先於附表編號
    (一)所示時、地，以現場所留置、客觀上足對人身安全構成威
    脅，具危險性之活動板手三支，持之竊取小山企業股份有限
    公司內之電纜線一批，得手後欲離開現場時，旋遭警當場查
    獲，並扣得前開活動板手三支；再於附表編(二)所示時、地，
    以徒手搬運方式，竊取輕鋼架鐵材一支而得手，復於同日為
    警循線查獲；又於附表編號(三)所示時、地，竊取辛○○所有
    之千斤頂一部，嗣於洪建華欲將之載往回收場出售途中，因
    形跡可疑而為警攔檢查獲；詎丁○○再承前揭犯意，騎乘向
    不知情友人徐清貴洽借之ＷＣＣ—四七０號輕型機車，於附
    表編號(四)所示時、地，同以徒手搬運之方式，竊取丙○○所
    有之鐵板二十塊，嗣丁○○將所竊鐵板丟置於歐羿鐵工廠外
    、擬以上開機車載運離去之際，即經丙○○通知員工林榮柳
    到場圍捕，惟丁○○仍趁隙逃逸；詎丁○○逃離後，旋於附
    表編號(五)所示時、地，欲竊取罡魁鐵工廠內之螺絲、材料，
    惟遭該工廠負責人甲○發覺，並呼喊附近民眾合力逮捕報警
    究辦而未遂；然丁○○再於附表編號(六)所示時、地，因見吳
    進發所有、車牌號碼ＯＯＺ—二七六號重型機車電門上插有
    該機車鑰匙未予拔出，遂以上開鑰匙將之發動後而竊取得手
    ，並騎乘該車返回住處，再持其自備客觀上足對人身安全構
    成威脅、具危險性之剪刀一支，前往附表編號(七)所示時、地
    ，竊取己○○所有之電纜線一批得手。嗣丁○○騎乘該機車
    行經高雄縣林園鄉○○○路「西如寺」旁產業道路時，遂為
    警攔檢查獲，並查悉上情。
二、案經高雄縣政府警察局林園分局報請臺灣高雄地方法院檢察
    署檢察官偵查起訴，暨高雄市政府警察局小港分局、與高雄
    縣政府警察局林園分局報請台灣高雄地方法院檢察署檢察官
    偵查後移送併案審理。
    理  由
一、本件被告丁○○係涉犯刑法第三百二十條第一項、第三項之
    普通竊盜既遂、未遂罪、與同法第三百二十一條第一項第三
    款之加重竊盜罪，其法定刑均為死刑、無期徒刑、最輕本刑
    為三年以上有期徒刑以外之罪，於準備程序進行中，被告就
    被訴事實為有罪之陳述，由受命法官告知簡式審判程序之要
    旨並聽取其與公訴人之意見，經被告同意適用簡式審判程序
    後，本院亦認無不得或不宜改依簡式審判程序進行之處，爰
    依刑事訴訟法第二百七十三條之一第一項、第二百八十四條
    之一規定，本院合議庭裁定由受命法官獨任進行簡式審判程
    序，合先敘明。
二、上揭犯罪事實，業據被告丁○○於本院審理中坦承不諱，核
    與庚○○、戊○○、乙○○、丙○○、甲○、徐清賢、林榮
    柳與辛○○等人分別於警詢中指證情節相符，復有照片三十
    五張、贓物認領保管單五紙、及ＯＯＺ—二七六號重型機車
    車籍查詢資料一件在卷可稽，足徵被告自白之內容核與事實
    相符，堪予採信。按刑法第三百二十一條第一項第三款之加
    重竊盜罪，係以行為人攜帶兇器為其加重條件。此所謂「兇
    器」，其種類並無限制，凡客觀上足對人之生命、身體、安
    全構成威脅，具有危險性之兇器均屬之；且祇須行竊時攜帶
    此種具有危險性之兇器為已足，並不以攜帶之初即有行兇意
    圖為必要，從而無論係行為人事前攜往、或於現場取得後復
    持以行竊，僅須行為人於行竊之際攜帶作為工具，在客觀上
    已足對他人之生命身體構成威脅，具有危險性者，即應屬之
    （臺灣高等法院暨所屬法院八十八年十二月法律座談會採同
    一見解）。查被告先後於附表編號(一)、(七)所示時、地，分別
    以現場拾得之活動板手三支與剪刀一支，著手竊取他人之電
    纜線，而上開活動板手均係金屬材質、質地堅硬、可單手握
    持一節，有卷附前開照片（九十年度偵字第二八四三號警卷
    第十七、十九頁）可參；再佐諸被告於附表編號(七)所使用之
    剪刀既可用以剪斷電纜線，倘非尖銳且質地相當堅硬之物，
    實難收其效，若用以攻擊人體，勢將造成人身之傷害。綜此
    以觀，足認被告用供上述竊盜犯行所持之活動板手三支與剪
    刀一支，客觀上均已對人之生命、身體、安全構成威脅，具
    有危險性，俱屬刑法第三百二十一條第一項第三款所定之兇
    器無訛。次者，竊盜罪既遂與未遂之區別，應以所竊之物是
    否移入自己權力支配之下為標準。若已將他人財物移歸自己
    所持，即應成立竊盜既遂罪，最高法院十七年上字第五０九
    號著有判例。就本件被告於附表編號(四)所竊取之二十塊鐵板
    ，業經證人丙○○證述該鐵板總重量合計為一百二十公斤；
    且觀乎高雄市小港分局高市警港分三第000000000
    0號卷附之現場照片所示，該鐵板均已裁切為小面積之鐵板
    ，各片鐵板之質量（平均每塊約為六公斤）、體積均屬非鉅
    ，一般成年男子當可輕易搬運攜行；復佐以被告亦供承其時
    已將所竊鐵板拋出歐羿鐵工廠外之情屬實，是以被告顯將該
    等物品移入自己現實上可得支配、管領之範圍內，應屬竊盜
    既遂之情甚明。職是，本件事證明確，被告犯行洵堪認定，
    應依法論科。
三、核被告丁○○所為，係犯刑法第三百二十條第一項、第三項
    之普通竊盜既遂與未遂罪，及同法第三百二十一條第一項第
    三款之加重竊盜既遂罪。被告先後多次普通竊盜既遂、未遂
    ，與加重竊盜既遂犯行，時間緊接，且犯罪基本構成要件相
    同，顯係基於概括犯意反覆為之，為連續犯，應論以一連續
    加重竊盜既遂罪，並依法加重其刑。本院審酌被告不思以己
    力正當謀生，反圖不勞而獲，任意竊取他人之財物，及其犯
    罪動機、目的、手段、所生危害，並兼衡其品行、生活狀況
    、智識程度與事後尚能坦承犯行、態度良好等一切情狀，量
    處如主文所示之刑，以資懲儆。至被告用以實施附表編號(七)
    犯行之剪刀一支，雖未扣案，然既為被告所有且供本件犯罪
    所用之物，復查無積極事證足資證明其業已滅失，爰依刑法
    第三十八條第一項第二款規定宣告沒收之；至被告用供附表
    編號(一)犯行之活動板手三支，迭據被告坦承該物品係於現場
    所拾獲，並非伊所有而持往現場等語無訛，且乏證據可認其
    果係被告所有，是就此部分不另宣告沒收，併予敘明。
四、另查，本件被告除起訴書所載附表編號(一)之犯罪事實外，就
    臺灣高雄地方法院檢察署九十四年度偵字第八三二五號、第
    九二五八號、第一一０一七號與九十四年度速偵字六三二號
    移送併辦部分即附表編號(二)至(七)所示之犯行，雖未據公訴人
    起訴，然核與前揭已起訴部分有連續犯之裁判上一罪關係，
    當為起訴效力所及，本院自應一併審理，附此敘明。
據上論斷，應依刑事訴訟法第二百七十三條之一第一項、第二百
九十九條第一項前段，刑法第三百二十一條第一項第三款、第五
十六條、第三十八條第一項第二款，判決如主文。
中　　華　　民　　國　　94　　年　　6 　　月　　6 　　日
                  刑事第十七庭  法  官 陳明呈
以上正本證明與原本無異。
如不服本判決，應於收受送達後10日內向本院提出上訴書狀。
中　　華　　民　　國　　94　　年　　6 　　月　　7 　　日
　　　　　　　　　　　 　       書記官 林明忠
附錄本判決論罪科刑之法條：
中華民國刑法第三百二十一條
犯竊盜罪而有左列情形之一者，處六月以上、五年以下有期徒刑：
一、於夜間侵入住宅或有人居住之建築物、船艦或隱匿其內而犯
    之者。
二、毀越門扇、牆垣或其他安全設備而犯之者。
三、攜帶兇器而犯之者。
四、結夥三人以上而犯之者。
五、乘火災、水災或其他災害之際而犯之者。
六、在車站或埠頭而犯之者。
前項之未遂犯罰之。
附表：
 ┌──┬────────┬──────────┬────────┬─────┐
 │編號│  犯  罪  時  間│  犯  罪  地  點    │ 所 竊 財 物    │  備  註  │
 ├──┼────────┼──────────┼────────┼─────┤
 │　  │九十四年一月二十│高雄縣林園鄉潭頭村工│電線一批        │以置於現場│
 │ (一) │日十二時二十分許│業二路二五０巷三六號│                │之活動板手│
 │    │                │「小山企業股份有限公│                │三支竊取  │
 │    │                │司」                │                │          │
 ├──┼────────┼──────────┼────────┼─────┤
 │　  │九十四年三月二十│高雄縣林園鄉頂厝村椰│輕鋼架鐵材一支  │以徒手搬運│
 │ (二) │一日十四時五十分│樹南巷四八號車庫旁  │                │方式竊取之│
 │    │許              │                    │                │          │
 ├──┼────────┼──────────┼────────┼─────┤
 │ (三) │九十四年四月九日│高雄市小港區○○○路│千斤頂一部      │同上      │
 │    │十四時許        │一五七號前空地      │                │          │
 ├──┼────────┼──────────┼────────┼─────┤
 │　  │九十三年四月二十│高雄市○○區○○路大│鐵板二十塊      │同上      │
 │ (四) │日十八時三十分許│林段七一三至七一七號│                │          │
 │    │                │「歐羿鐵工廠」      │                │          │
 ├──┼────────┼──────────┼────────┼─────┤
 │ (五) │九十三年四月二十│高雄市○○區○○路三│螺絲、材料      │以徒手方式│
 │    │日十七時十分許  │六號「罡魁鐵工廠」  │                │竊取，未遂│
 ├──┼────────┼──────────┼────────┼─────┤
 │ (六) │九十四年五月十四│高雄市小港區○○○路│車牌號碼ＯＯＺ—│以機車上之│
 │    │日十九時許      │一０一號前          │二七六號重型機車│鑰匙開啟  │
 ├──┼────────┼──────────┼────────┼─────┤
 │　  │九十四年五月十四│高雄市小港區○○○路│電纜線一批      │以自備之剪│
 │ (七) │日十九時後、二十│二二一號　          │                │刀一支竊取│
 │    │時五十分前某時許│　                  │                │          │
 └──┴────────┴──────────┴────────┴─────┘
